【裁判字號】    98,交聲,1124
【裁判日期】    980516
【裁判案由】    違反道路交通管理處罰條例聲明異議
【裁判全文】
臺灣桃園地方法院交通事件裁定        98年度交聲字第1124號
原處分機關  交通部公路總局臺北區監理所基隆監理站
異  議  人
即受處分人  甲○○
上列異議人即受處分人因違反道路交通管理處罰條例案件，對於
交通部公路總局臺北區監理所基隆監理站民國98年3 月24日所為
之處分（原處分案號：基監字第裁42-DB0000000號）聲明異議，
本院裁定如下：
    主  文
異議駁回。
    理  由
一、原處分意旨略以：異議人即受處分人甲○○（下稱異議人）
    於民國98年1 月19日凌晨3 時5 分許，駕駛車號1370-FP 號
    自用小客車，行經桃園縣觀音鄉○○路○ 段與環中路路口，
    為桃園縣政府警察局大園分局新坡派出所員警舉發「無照駕
    駛（禁駛）」（嗣經原處分機關更正為「領有機器腳踏車駕
    駛執照駕駛小型車」）之違規，依道路交通管理處罰條例第
    21 條 第1 項第2 款之規定，處罰鍰新臺幣（下同）6 千元
    等語。
二、聲明異議意旨略以：伊當時並非酒後駕車至警方路檢點前40
    公尺處（亦即桃園縣觀音鄉○○路○ 段與環中路路口，下稱
    被舉發地點）路旁停車，而係酒後步行至被舉發地點取車，
    車輛尚未移動即遭警盤查，故伊並無酒後駕駛車輛之行為，
    與法規構成要件不符等語。
三、按汽車駕駛人，領有機器腳踏車駕駛執照，駕駛小型車，處
    6 千元以上1 萬2 千元以下罰鍰，並當場禁止其駕駛，道路
    交通管理處罰條例第21條第1 項第2 款定有明文。
四、經查：
  (一)異議人汽車駕駛執照於94年5 月12日吊銷，並領有普通重型
    機車駕駛執照，其於98年1 月19日凌晨3 時5 分許，在被舉
    發地點，於車號1370-FP 號自用小客車內為警盤查等情，業
    據異議人坦承不諱（見98年度交聲字第888 號卷第26頁），
    復有異議人之汽車、機車駕駛人查詢資料、桃園縣政府警察
    局舉發違反道路交通管理事件通知單在卷可稽（見98年度交
    聲字第1124號卷第19-20、6頁），此部分事實應堪認定。
  (二)異議人雖辯稱：伊係前往被舉發地點取車，當時伊沒有駕駛
    車輛云云，惟查：證人即舉發員警楊書維（桃園縣政府警察
    局大園分局新坡派出所）到庭證稱：伊當日是實施路檢後準
    備要離開，看到異議人駕駛車輛從觀音往中壢方向行駛，隨
    後停在被舉發地點，伊過2 、3 分鐘後上前盤查，當時異議
    人的車子沒有熄火，異議人當天去飲酒的田園音樂茶坊就有
    停車場，沒必要將車子停在此處，況且被舉發地點是在兩個
    紅綠燈中間，不能停車，此外，當日兩點半到三點間在該處
    實施路檢，路檢前會先看附近有無車輛，當時該處並沒有異
    議人的車輛等語甚詳（見98年度交聲字第888 號卷第27 -28
    頁），證人即另一舉發員警張欽裕（桃園縣政府警察局大園
    分局新坡派出所）到庭證稱：當天兩點半到三點在該處執行
    路檢，三點左右準備離開時，看到異議人的車子行進中然後
    停在巡邏車前面幾十公尺，伊經過2 、3 分鐘後上前盤查，
    靠近異議人的車子有聞到酒味，警方有要求檢測，但異議人
    拒絕，異議人的車子當時是在發動狀態等語明確（見98年度
    交聲字第888 號卷第28 -29頁），經核，上開隔離訊問之兩
    位證人，證述情節均能相互佐證，此外，並有桃園縣政府警
    察局大園分局新坡派出所當日職務分配表在卷可按（見98年
    度交聲字第888 號卷第35頁），參以證人楊書維、張欽裕為
    執勤警員，與異議人互不相識，亦無仇怨，復到庭具結為以
    上之證述，應無甘冒偽證重罪而設詞誣陷異議人之理，且其
    等所證本件舉發經過事實，具體明確，顯非一般憑空捏造證
    詞可擬，證詞應可採信。從而，異議人上開違規事實，堪以
    認定，其前揭所辯，自不足採。
五、綜上所述，異議人確於前揭時、地，領有機器腳踏車駕駛執
    照駕駛小型車之違規，從而原處分機關依道路交通管理處罰
    條例第21條第1 項第2 款之規定，處罰鍰6 千元，核無違誤
    。本件異議為無理由，應予駁回。
六、依道路交通案件處理辦法第19條，裁定如主文。
中    華    民    國    98    年    5     月    16    日
                  交通法庭    法  官  林宜靜
以上正本證明與原本無異。
如不服本裁定，應於裁定送達後5 日內向本院提出抗告狀。
                              書記官  黃俊燁
中    華    民    國    98    年    5     月    19    日


司法院資訊處製作；財團法人民間司法改革基金會備份。
